# 报表列报

提问人：jiangjun4310 时间：2013-02-21 15:32:33
请教陈版及其他各位老师： 我公司收入成本的核算执行的是建造合同准则，那么在建造合同准则核算下形成的工程施工大于结算我们计入存货，结算大于施工我们计入预收，请问出具报表时，形成存货的施工大于结算是否应该和账面预收账款进行抵消后列报，如果抵消，那么披露前几名客户的预收账款时应按什么金额披露，请各位老师指点迷津，谢谢。

回答人：chenyiwei
一般情况下，针对同一客户、同一建造合同，可以将工程结算和对应的工程施工抵销后按净额列报。 不同的建造合同、不同的客户，其借贷方余额不能互相抵销。

回答人：chenyiwei
回复 jiangjun4310 的帖子
一般情况下，同一建造合同的工程施工余额大于工程结算余额时，按差额列报为存货；当同一建造合同的工程结算余额大于工程施工余额时，按其差额列报为预收款项，因此不应存在“施工大于结算形成的存货是否可以和该项目形成的预收账款进行抵消后列报”的问题，因为这里的“存货”本来就已经是抵销后的结果了。
同一客户的不同建造合同项目的应收、预收款项不应抵销，因为除非另有协议约定，不可能进行跨合同的净额结算。